【裁判字號】    99,訴,857
【裁判日期】    990514
【裁判案由】    地上物拆遷補償
【裁判全文】
臺北高等行政法院裁定
                                       99年度訴字第857號
原      告  甲○○
被      告  基隆市政府
代  表  人  乙○○○○○○
上列當事人間地上物拆遷補償事件，原告不服內政部中華民國99
年1 月28日台內訴字第0980147984號訴願決定，提起行政訴訟，
本院裁定如下：
    主  文
原告之訴駁回。
訴訟費用由原告負擔。
    理  由
一、按撤銷訴訟之提起，應於訴願決定書送達後2個月之不變期
    間內為之，此為行政訴訟法第106 條第1 項前段所明定。課
    予義務訴訟含有撤銷訴訟之成分，同須經訴願前置程序，其
    起訴期間法無明文，應類推適用撤銷訴訟之規定，於訴願決
    定書送達後2 個月之不變期間內為之（99年5 月1 日施行之
    修正行政訴訟法第106 條第1 項前段已經明定）。若逾期提
    起，顯不合法，其情形不可補正，應依同法第107 條第1 項
    第6 款裁定駁回之。
二、本件原告前陳請被告補核發地上物拆遷補償費，經被告否准
    ，提起訴願，經內政部中華民國99年1 月28日台內訴字第09
     80147984號訴願決定駁回，原告遂提起行政訴訟，請求撤
    銷訴願決定及原處分，並命被告核發原告主張之補償費金額
    。核係提起課予義務訴訟。查訴願決定書係於99年2 月3 日
    寄存送達於原告，此有送達證書附訴願卷可稽。是原告提起
    課予義務訴訟之期間，應自99年2 月4 日起算，因原告住居
    基隆市，扣除在途期間2 日，原至99年4 月5 日（星期一）
    屆滿。該日適逢休假日，以次（6 ）日代之。原告遲至99年
    4 月20日始向本院起訴，此有本院加蓋於訴狀上收文戳記所
    示日期可考，已逾法定不變期間。雖原告主張於99年2 月23
    日始收受訴願決定書，並提出郵局查詢單為證。然查該查詢
    單由安瀾橋郵局（即寄存郵局）經辦員記載郵件於99年2 月
    23日妥投，製有妥投收據等語，係指實際交付而言，此觀該
    查詢單同時記載郵件於99年2 月3 日寄存於安瀾橋郵局等情
    ，可以得知。訴願決定書既於99年2 月3 日合法寄存送達，
    即生送達效力，起算起訴不變期間。原告主張以其實際收受
    日起算，並不可採。是原告之訴因逾期而不合法，依照前開
    規定與說明，應予駁回。
三、依行政訴訟法第107條第1項第6款、第104條、民事訴訟法第
    95條、第78條，裁定如主文。
中    華    民    國    99    年    5     月    14    日
             台北高等行政法院第八庭
                        審判長法  官  蔡進田
                              法  官  黃清光
                              法  官  闕銘富
上為正本係照原本作成。
如不服本裁定，應於送達後10日內向本院提出抗告狀（須按他造
人數附繕本）。
中    華    民    國    99    年    5     月    17    日
                              書記官  黃倩鈺

司法院資訊處製作；財團法人民間司法改革基金會備份。
